【裁判字號】    95,抗,295
【裁判日期】    951031
【裁判案由】    假扣押
【裁判全文】
臺灣高等法院臺南分院民事裁定  95年度抗字第295號
抗  告  人
即債 務 人  甲○○
代  理  人  丙○○
相  對  人
即債 權 人  乙○○
上列抗告人與相對人間假扣押事件，對於中華民國95年7月28日
臺灣臺南地院法院（95年度裁全字第6054號）裁定，提起抗告，
本院裁定如下：
    主  文
抗告駁回。
抗告費用由抗告人負擔。
    理  由
一、按債權人就金錢請求或得易為金錢請求之請求，欲保全強制
    執行聲請假扣押，如就債務人所應受之損害，已供法院所定
    之擔保者，法院得予准許，民事訴訟法第522條第1項、第52
    6條第2項定有明文。又「假扣押之裁定，係債權人就金錢請
    求或得易為金錢請求之請求，認有日後不能強制執行或甚難
    執行之虞，欲保全強制執行，以釋明原因或供擔保為條件，
    聲請法院於本案繫屬前或繫屬後判決前，先就本案請求裁定
    准許暫時強制執行者。該債權人之權利是否存在，猶待其本
    案請求經法院實質審查後予以裁判始能確定。本案訴訟苟未
    繫屬，債務人即得依民事訴訟法第529條第1項規定，聲請命
    假扣押之法院命債權人於一定期間內起訴，以確定實體上權
    利義務之是否存在。故以假扣押裁定為執行名義所進行之強
    制執行程序，當然伴隨應由本案訴訟法院實質審查之裁判，
    以資確定其權利義務，債務人即非無抗辯之機會，且於該本
    案請求經法院實質審查予以裁判確定前，實無從為終局之執
    行，自無強制執行法第14條第2項規定之適用。」（最高法
    院92年度台上字第2138號參照）本件相對人即債權人主張對
    於抗告人即債務人有新台幣1,481,807元之債權，聲請為假
    扣押。原裁定依首開規定及實務意旨，命供擔保後為假扣押
    ，並無不合。
二、抗告意旨略以：原審受理94年度執字第33566號給付票款強
    制執行事件，業已製作成分配表，並定於民國95年8月31日
    上午10時實行分配在案，抗告人因相對人捏造事實，虛報其
    債權本金、利息、違約金，及企圖嚴重侵害抗告人權益等原
    因，業已具狀向原審就分配表聲明異議。詎相對人竟持尚未
    確定之分配表，向原審聲請假扣押裁定，並進而據以強制執
    行，凡此均再度彰顯其企圖嚴重侵害抗告人權益之意圖，抗
    告人為維權益而提出抗告，請准將原裁定予以廢棄，以保權
    益云云，惟查：抗告人上開抗辯相對人如何捏造、虛報債權
    本息、違約金企圖影響抗告人權益云云，此等實體事由是否
    成立，原應由相關當事人另循民事訴訟程序解決之問題；抗
    告人所陳縱令屬實，仍應待另案進行本案訴訟解決，依上開
    法條及實務意旨，如本案尚未繫屬者，抗告人自得依民事訴
    訟法第529條第1項規定，聲請命假扣押之法院再命相對人即
    債權人於一定期間內起訴；如相對人即債權人不於法院所命
    期間內起訴，抗告人非不得依同條第2項規定聲請命假扣押
    之法院撤銷假扣押裁定；其遽對原裁定聲明不服，提起抗告
    ，不能認為有理由，應予駁回。
三、據上論結，本件抗告為無理由，依民事訴訟法第495條之1、
    第449條第1項、第95條、第78條，裁定如主文。
中    華    民    國    95    年    10    月    31    日
                  民事第三庭  審判長法  官  陳光秀
                                    法  官  李文賢
                                    法  官  莊俊華
上為正本係照原本作成。
不得再抗告。
中    華    民    國    95    年    11    月     1    日
                                    書記官  吳銘添
                                                Ｊ


司法院資訊處製作；財團法人民間司法改革基金會備份。
